臺灣臺北地方法院刑事判決　　　　　　　　　　　　九十三年度交簡上字第九七號
　　上　訴　人
　　即　被　告　甲○○
右列上訴人即被告因公共危險案件，不服本院臺北簡易庭於中華民國九十三年八月二
十三日所為九十三年度北交簡字第一六一五號第一審刑事簡易判決（台灣臺北地方法
院檢察署檢察官聲請簡易判決處刑書案號：九十三年度偵字第一一五八三號），提起
上訴，本院管轄之第二審合議庭判決如左：
    主  文
上訴駁回。
    事  實
一、甲○○明知服用酒類已達不能安全駕駛之程度時，即不得駕駛動力交通工具，於
    民國九十三年六月八日晚上十一時許，在台北市西門町之漢口街與昆明街口某紅
    包場內飲酒，飲至翌日（九日）凌晨零時結束，其飲用二鍋頭一杯及二瓶啤酒後
    控制力及注意力均已達無法安全駕駛動力交通工具之程度，猶騎駛車牌號碼ＫＡ
    Ｏ─七二三號重型機車上路欲返回台北縣板橋市○○路○段五七號四樓住處，適
    遇台北市政府警察局萬華分局武昌派出所值巡邏勤務警員乙○○等人駕駛巡邏車
    經過，見甲○○牽不動機車，舉止怪異，乙○○因而下車走上前查看，因聞到甲
    ○○滿身酒氣，乃告誡不得酒後駕車，甲○○則誆稱其係牽機車而非騎機車後即
    牽著ＫＡＯ─七二三號重型機車前行，警員乙○○遂上車繼續巡邏勤務，而於凌
    晨零時四十三分許警員乙○○等人駕駛巡邏車行經西寧南路與武昌街時又遇見正
    騎ＫＡＯ─七二三號重型機車在路上行駛之甲○○，乃上前追攔而在漢口街口攔
    下甲○○之機車，並當場對其施以酒測，因而測得其呼氣所含酒精濃度達每公升
    一．二三毫克（ＭＧ﹨Ｌ），客觀上已達不能安全駕駛動力交通工具之程度。
二、案經臺北市政府警察局萬華分局移請臺灣臺北地方法院檢察署檢察官偵查後聲請
    簡易判決處刑。
    理  由
一、訊據上訴人即被告甲○○固坦承於右揭時、地服用酒類後，騎駛前述車牌號碼之
    重型機車在台北市○○○路與漢口街口時，經警攔下檢測其呼氣所含酒精濃度之
    事實，惟否認有何公共危險之犯行，辯稱：「：：據我所知騎機車是罰六千，我
    認為法院判罰我太重了，這是我不服的原因，我承認我有飲酒後騎機車上路，但
    是我騎機車並沒有Ｓ形不穩之情況，是否可以判輕一點：：我覺得酒精濃度測試
    器不準：：」（九十三年十月十九日準備程序）、「：：我沒有不安全駕駛：：
    」（九十三年十一月十九日本院審理）等語。經查：上訴人於前述時、地飲酒後
    牽機車準備騎駛上路時即遇值巡邏勤務之武昌街派出所警員上前盤查，並告誡不
    可酒後騎駛機車上路，因上訴人表示僅是牽機車前行，武昌街派出所警員遂離開
    繼續巡邏勤務，惟不久前開值巡邏勤務之武昌街派出所警員駕駛巡邏車經過西寧
    南路與武昌街口時又遇見正騎駛機車在路上之上訴人，乃立即上前攔下上訴人，
    並當場對上訴人施以呼氣酒精濃度檢測，檢測出其呼氣所含酒精濃度達每公升一
    ．二三毫克等事實，已據證人即查獲本件被告犯罪行為並對其施以呼氣酒精濃度
    測試之武昌街派出所警員乙○○於九十三年十一月十九日本院審理時證述明確，
    並有酒精濃度檢測表、臺北市政府警察局舉發違反道路交通管理事件通知單影本
    附卷可證，證人乙○○並表示「：：攔下來我就給他做酒測，我們照程序來的，
    有詢問他是否喝酒超過十五分鐘，他說超過十五分鐘：：」（九十三年十一月十
    九日本院審理）等詞，而證人乙○○為武昌街派出所警員，當日係因值巡邏勤務
    經過現場適遇上情而處理本案，此亦據證人乙○○陳明在卷，衡情證人乙○○鮮
    會誣陷上訴人之理，可知該酒精測試值自然可信，上訴人空言指摘酒精濃度測試
    器不準云云，應非可採。又刑法第一百八十五條之三規定服用酒類致不能安全駕
    駛動力交通工具，係抽象危險犯，並不以發生具體危險為必要，至所謂酒醉狀態
    ，只需一般評價程度達於對車輛駕駛行為失其必要之注意力或判斷力之虞即可，
    至實際上對駕駛行為是否發生具體危險，則並不重要。而行為人飲酒後如其呼氣
    酒精濃度達人體酒精濃度為每公升○‧五至○‧七五毫克時，即有反應較慢、感
    覺減低、影響駕駛並思考改變，超過每公升一．０毫克時，則有步態不穩、噁心
    嘔吐、精神混惑不清晰之情形，此有行政院國軍退除役官兵輔導委員會臺北榮民
    總醫院八十八年八月五日（八八）北總內字第二六八六八號函附卷可參，且汽車
    駕駛人飲酒後其呼氣中酒精濃度如已達於每公升○‧五五毫克，其肇事率為一般
    未飲酒者之十倍，如呼氣中酒精濃度如已達於每公升○‧七五毫克，其肇事率為
    一般未飲酒者之二十五倍，法務部於八十八年五月十日亦邀集司法院刑事廳、交
    通部、行政院衛生署、內政部警政署及中央警察大學等相關單位決議，並參酌美
    國加州運輸部交通安全局所實驗之結果，以呼氣酒精濃度逾每公升含○．五五毫
    克時，即得認為不能安全駕駛為認定標準，蓋因由美國、德國及日本等國家所進
    行之酒精濃度與精神狀態之測試實驗，呼氣中酒精濃度達每公升○．五五毫克時
    ，就人之生理方面，已產生視覺反應遲鈍、影像不能集中、同時不能看清前方路
    況及車旁照後鏡等狀況，其駕駛能力已受有影響，其肇事率已為一般正常人之十
    倍，足徵此項認定標準，依一般社會通念，客觀上足以認定已達不能安全駕駛之
    程度，而上訴人於前述時、地經警攔查測得之呼氣酒精濃度高達每公升一．二三
    毫克，已如前述，且其遭警查獲而於測試及詢問之過程，有腳步不穩、多話等具
    體酒醉情形，亦據證人乙○○證述綦詳，並有證人乙○○依職權填製之刑法第一
    百八十五條之三案件測試觀察紀錄表可證，顯見上訴人因飲酒所引起之生理作用
    確已達無法正常辨識車前狀況及操控汽車機械，是被告所辯，顯係圖卸飾詞，殊
    無可採，罪證明確，犯行洵堪認定。
二、核被告所為，係犯刑法第一百八十五條之三服用酒類不能安全駕駛動力交通工具
    而駕駛之公共危險罪。而本犯罪係屬法定刑一年以下有期徒刑、拘役或三萬元以
    下罰金之罪，原審之量刑並未逾越法定刑的範圍而為刑罰之諭知，況本件被告為
    警查獲之際呼氣酒精濃度已達一．二三毫克＼公升，顯達無法安全駕駛動力交通
    工具之程度，仍執意駕車，危及公眾往來之安全，惟尚無肇事，又其於警詢、檢
    察官偵訊及本院審理時猶爭執沒有不安全駕駛，毫無悔意，原審基此總合考量而
    科處本件被告罰金二萬七千元，並諭知如易服勞役，以三百元折算一日，尚難謂
    有裁量權濫用之違法或不當，此外又查無其他足資減輕所科刑度之事由，可知原
    審認事用法均無違誤，量刑堪稱妥適，自應予維持。被告上訴意旨猶以酒精濃度
    測試器不準，其沒有不安全駕駛云云，且爭執量刑過重，並無理由，應予駁回其
    上訴。
三、據上論斷，應依刑事訴訟法第四百五十五條之一第一項、第三項、第三百六十八
    條，判決如主文。
本案經檢察官陳玉萍到庭執行職務。
中　　　華　　　民　　　國　　九十三　　年　　 十一 　　月　　 三十 　　日
                                      臺灣臺北地方法院交通法庭
                                          審判長法  官  陳興邦
                                                法  官  劉素如
                                                法  官  林婷立
右正本證明與原本無異。
本判決不得上訴。
                                                書記官   葉志昭
中　　　華　　　民　　　國　　九十三　　年　　 十二 　　月　　　一　　　日
附錄法條：
中華民國刑法第一百八十五條之三
服用毒品、麻醉藥品、酒類或其他相類之物，不能安全駕駛動力交通工具
而駕駛者，處一年以下有期徒刑、拘役或三萬元以下罰金。
